臺灣臺北地方法院民事判決
110年度小上字第122號
上  訴  人  林剛石  
被上訴人    新添成大廈管理委員會

法定代理人  袁苗姍  
上列當事人間給付管理費事件，上訴人對於民國110年8月26日本
院臺北簡易庭110年度北小字第2219號第一審小額民事判決提起
上訴，本院判決如下：
    主  文
上訴駁回。
第二審訴訟費用新臺幣壹仟伍佰元由上訴人負擔。
    事實及理由
一、對於小額程序之第一審裁判提起上訴，非以其違背法令為理
    由，不得為之，且當事人於第二審程序不得提出新攻擊或防
    禦方法，但因原法院違背法令致未能提出者，不在此限，民
    事訴訟法第436條之24第2項、第436條之28定有明文。所謂
    違背法令，係指依同法第436條之32第2項準用第468條所定
    判決不適用法規或適用不當、第469條第1款至第5款所定判
    決當然違背法令之情形，至於第469條第6款「判決不備理由
    或理由矛盾者」則不在準用之列。又小額程序之第二審判決
    ，依上訴意旨足認上訴為無理由者，得不經言詞辯論為之，
    民事訴訟法第436條之29第2款亦有明文。
二、上訴意旨略以：原審未查被上訴人區分所有權人會議超過上
    訴人應有部分，向上訴人1人收取61號地下室全額回饋金，
    明顯違反民法第822條，同時亦有民法第56條第2項決議無效
    之情形。再原審以另案109年度訴字第6516號案件與本案不
    同而未予釐清本案有分管契約存在，而有判決不備理由之違
    背法令情形。
三、經查，上訴人提起上訴，形式上已具體指摘原判決違背法令
    ，應認符合民事訴訟法第436條之24第2項之規定，其提起上
    訴合法，先予敘明。而上訴人固主張區分所有權人會議違反
    民法第822條、第56條第2項，決議因而無效情形，然此核屬
    新攻擊或防禦方法，不得於小額程序之第二審程序提出，另
    上訴人以原判決未審酌分管契約存在之重要爭點云云，主張
    原判決有不備理由之違背法令情形，然「判決不備理由」亦
    非小額程序第一審判決當然違背法令之事由，故上訴人據以
    指摘原判決違背法令，並不合法。
四、從而，原判決並無上訴人所指違背法令之情事，上訴人提起
    本件上訴，依其上訴意旨足認上訴為無理由，爰依民事訴訟
    法第436條之29第2款規定，不經言詞辯論，逕以判決駁回。
五、本件第二審訴訟費用依民事訴訟法第436條之32第1項準用第
    436條之19條第1項規定，確定為如主文第2項所示金額。
六、據上論結，本件上訴無理由，依民事訴訟法第436條之29第2
    款、第436條之32第1項、第2項、第449條第1項、第78條、
    第436條之19第1項，判決如主文。　　
中　　華　　民　　國　　111 　年　　3 　　月　　14　　日
            民事第九庭  審判長  法  官  林玲玉

                                法  官  莊仁杰

                                法  官  曾育祺 
以上正本係照原本作成。
本判決不得上訴。
中　　華　　民　　國　　111 　年　　3 　　月　　14　　日
                                書記官  賴竺君